臺灣高等法院臺中分院刑事裁定　　　　　　　　　　九十一年度聲再字第一九七號
　　再審聲請人
　　即受判決人　甲○○
　　　　　　　　乙○○○
　　　　　　　　丙○○
右列聲請人因傷害案件，對於本院八十九年度上易字第三０三七號中華民國九十年二
月二十日確定判決（臺灣臺中地方法院八十九年度易字第二五八一號、臺灣臺中地方
法院檢察署八十九年度偵字第一一二四一號），聲請再審，本院裁定如左：
　　主      文
再審之聲請駁回。
　　理      由
一、本件聲請意旨略以：
  、聲請人等於原審就偽聲證錄音帶主張已被剪接，提出異議，且提出邱貴淵之右
      腳側骨骨折之人證及醫院證明，並請求提出木棍物，承辦法官均不理會，聲請
      人等請示法官為何邱嫌殺人後可拒作筆錄，且有殺人凶器如何交待，承辦法官
      誤判現場在邱貴淵家中，不理會聲請人乙○○○主張正當防衛，完全不採證人
      蔡勝利、林錦鋒、廖本成之證述邱貴淵根本無傷，拒作筆錄脫逃，現場亦無木
      棍等情形，違背訴訟程序，枉法裁判，重要人證、物證漏未審酌。
  、邱貴淵、邱新通、楊令晟、邱美霞共同犯案後再捏造完全無形之木棍憑空誣告
      ，林奕彬檢察官竟採信誣陷聲請人，邱貴淵脫逃後為脫罪逕往大雅醫院教唆醫
      師曾華慶、張恆隆開立與案情日期無關之假病歷證明，自捏錄音帶之譯文書，
      共謀串供誣陷乙○○○等於並提出法庭，如果邱貴淵真的受傷何必脫逃，林奕
      彬檢察官起訴書記載邱貴淵右腳側骨骨折毫無證據，於八十九年五月二十四日
      警員蔡勝利、廖本成庭證有贓證物，並證稱邱貴淵等無傷，無木棍，拒作筆錄
      ，林奕彬根本不聽且不採信，執行職務顯有偏頗，承辦法官於判決書上記載警
      員林錦鋒將邱貴淵帶至大雅診所給醫生診治，警員林錦鋒之證述根本截然不同
      ，究係林錦鋒偽證或承辦法官刻意扭曲事實。
  、醫師張恆隆、曾慶華、警員林錦鋒涉犯偽證罪，警察涉嫌縱犯人犯，檢察官林
      奕彬涉犯職罪，現均由台灣台中地方法院檢察署偵查中。
  、台灣台中地方法院檢察署八十九年度偵字第四四八三號案已將聲請人等所犯家
      庭暴力罪之傷害案件為不起訴處分，檢察官林奕彬竟然再將聲請人等起訴，自
      有未洽。
二、經查，原確定判決認聲請人有傷害之犯行，係以：（一）被告（即聲請人）等人
    確有傷害之犯行，業據告訴人邱貴淵、邱新通、邱美霞及被害人楊令晟於偵審中
    指訴甚詳，並提出診斷證明書及邱貴淵、邱新通受傷之照片附卷可稽：（二）依
    卷附邱貴淵等人所提出錄有案發當時情況之錄音帶及其譯文觀之，聲請人三人與
    邱新通、邱貴淵於案發當時之衝突甚為劇烈等情，業經原審法院於八十九年九月
    十九日審理當庭全程勘驗上開錄音帶結果，核與上開錄音譯文內容相符，聲請人
    三人亦不爭執其內聲音之真正，足見上開邱貴淵等人之指訴，尚非無憑，自堪採
    信；（三）邱貴淵、邱新通等在案發後，係由警員帶往大雅醫院診治，此經證人
    即時為臺中縣警察局豐原分局大雅分駐所警員林錦鋒於原審法院審理到庭證稱屬
    實，而證人即大雅醫院當日負責診治告訴人之醫師張恆隆亦於原審證稱邱貴淵、
    邱新通及楊令晟確有如診斷證明書所載傷勢（即邱貴淵有右足背挫傷併皮下瘀腫
    ；邱新通有兩手背擦傷、臉部擦傷；楊令晟有右腰挫傷併瘀血），其中邱貴淵另
    照有Ｘ光片，亦顯示有右蹠骨骨折情形等語，並提出邱貴淵、邱新通及楊令晟之
    病歷表在卷可憑，亦與邱貴淵等人之指訴相符，益見邱貴淵等人之受傷情事，至
    為顯明；（四）證人蔡勝利、廖本成均為臺中縣警察局豐原分局大雅分駐所員警
    ，證人蔡勝利於偵查中證稱並未至案發現場處理本件糾紛，而係廖本成去處理，
    帶回派出所始由伊處理，惟嗣後僅由陳家之人前往警局等語，則其自無從知悉案
    發情況及邱貴淵等人當時有無受傷，而證人廖本成於偵查中固證稱並未看見邱貴
    淵等三人有受傷情形，惟如前所述，告訴人於案發後，即由警帶往醫院診治，張
    恆隆醫師並於原審證稱告訴人確有上開傷勢無誤，應無其他外力介入甚明，且按
    告訴人所受上開傷勢並不嚴重，證人廖本成依憑感覺認告訴人並未受傷，非無可
    能，是證人蔡勝利、廖本成之上開證述，自不足為被告等人有利之認定，另告訴
    人何以事後未至警局製作筆錄，究與本案事實無涉，且因被告等與告訴人對於何
    方動手打人，各執一詞，復無積極證據足資判別究係何人先行侵害，自均不得主
    張正當防衛，另被告丙○○雖提出八十九年五月四日之診斷書稱告訴人之診斷書
    造假，但該診斷書與案發日有別，且告訴人受傷情事已據診斷醫師及警員於原審
    證稱在卷，復無其他證據足證，自難依該診斷書之記載即遽認告訴人受傷有不實
    等為據，有本院八十九年度易字第三０三七號判決書在卷可稽。
三、按「有罪之判決確定後，有左列情形之一者，為受判決人之利益得聲請再審：一
    、原判決所憑之證物已證明其為偽造或變造者。二、原判決所憑之證言、鑑定或
    通譯已證明其為虛偽者。三、受有罪判決之人，已證明其係被誣告者。四、原判
    決所憑之通常法院或特別法院之裁判已經確定裁判變更者。五、參與原判決或前
    審判決或判決前所行調查之法官，或參與偵查或起訴之檢察官，因該案件犯職務
    上之罪已經證明者，或因該案件違法失職已受懲戒處分，足以影響原判決者。六
    、因發現確實之新證據，足認受有罪判決之人應受無罪、免訴、免刑或輕於原判
    決所認罪名之判決者。」、「前項第一款至第三款及第五款情形之證明，以經判
    決確定，或其刑事訴訟不能開始或續行非因證據不足者為限，得聲請再審」；又
    不得上訴於第三審法院之案件，除前條規定外，其經第二審確定之有罪判決，如
    就足生影響於判決之重要證據漏未審酌者，亦得為受判決人之利益聲請再審，刑
    事訴訟法第四百二十條、第四百二十一條分別定有明文。
四、經查聲請人上開所述邱貴淵、邱新通、楊令晟、邱美霞等在共同犯案後捏造完全
    無形之木棍及錄音帶譯文暨不實之醫院診斷書，誣告聲請人等犯罪，醫師張恆隆
    、曾慶華、警員林錦鋒涉犯偽證罪，警察涉嫌縱犯人犯，檢察官林奕彬涉犯職
    罪，現均由台灣台中地方法院檢察署偵查中等情，與右開刑事訴訟法第四百二十
    條第二項所定前項第一款至第三款及第五款情形之證明，以經判決確定，或其刑
    事訴訟不能開始或續行非因證據不足者為限，得聲請再審之要件不合。另原審法
    院於八十九年九月十九日審理當庭全程勘驗邱貴淵所提之錄音帶，核與錄音譯文
    內容相符，聲請人三人亦不爭執其內聲音之真正等情，有筆錄附卷可證（詳原審
    卷第一一一、一一二頁），再原確定判決係審酌邱貴淵等人之供述及診斷證明書
    、楊令晟之證述、證人張恆隆醫師之證詞、邱貴淵之Ｘ光照片、暨案發現場所錄
    製之錄音帶內容，其中聲請人乙○○○有謂：「來把他打下去」、「砸他的腳」
    等語，綜合判斷，認定聲請人乙○○○手持形體不明之木棍一支（未扣案）毆打
    邱貴淵之右腳，所為認定，與證據法則並無違誤。又原確定判決就證人蔡勝利、
    廖本成何以不足為有利聲請人之認定，告訴人事後未至警局製作筆錄，與聲請人
    被訴事實無關，告訴人與聲請人均不得主張正當防衛，聲請人丙○○所提八十九
    年五月四日之診斷書等何以不足認定告訴人受傷係不實，業於理由中敘述綦詳，
    核其所述並不悖常情，並無重要證據漏未審酌之情事，矧因重要證據漏未審酌而
    聲請再審應於送達判決後二十日內為之  (詳刑事訴訟法第四百二十四條)，次查
    台灣台中地方法院檢察署八十九年度偵字第四四八三號案係聲請人乙○○○、甲
    ○○與邱貴淵於八十八年十一月八日在豐原市○○○路十七號五樓發生爭執，由
    乙○○○、邱貴淵互控傷害，嗣均撤銷告訴，與本件並非同一事件，有八十九年
    度偵字第四四八三號處分書在卷可參。本件聲請人所舉聲請再審之理由，核與上
    述規定無一相符，聲請並無理由，爰依同法第四百三十四條第一項，裁定如主文
    。
中      華      民      國　    九十一     年     九      月    二十　　日
                                臺灣高等法院臺中分院刑事第九庭
                                      審判長法　官　陳　筱　珮
                                      　　　法　官  吳　重　政
                                      　　　法  官  康  應  龍
右正本證明與原本無異。
不得抗告。
　　　　　　　　　　　　　　　　　　　　　　書記官  黃　薰　慧
中      華      民      國　    九十一     年     九      月    二十　　日
                                                                        Ｒ
